Inventaris van het archief van J.M.C.B. Waszklewicz-van Schilfgaarde [levensjaren 1850-1937], 1891-1912
Nationaal Archief, Den Haag
- Bemoeiingen tijdens en na de Boerenoorlog, Afdeling III.
  - Boeken, tijdschrift- en kranteartikelen, foto's en platen betreffende de Boerenoorlog, 1900, 1901; 14-17; 4 portefeuilles met stukken
    - Diverse stukken van groot formaat, 17A
      - Bladmuziek "Transvaal National Hymn" (as sung by miss Sannie Kruger for the Transvaal Committee of California), muziek van E. Werner, tekst Chas D. South, met inliggend gedicht van Joaquin Miller "The fourth of our fathers"z.d.
      - Bladmuziek "Ten Kamp / Zum Kampf" z.d.
      - "The flag of the Boers. An incident at Bar Harbor", door Edward van Nessz.d.
      - Plakkaat met sportprent "In memory of the South African War for Independence / Chamberlain in hell", door Van Geldorpz.d.
      - Gedrukte portretfoto van dr. Hendrik ?z.d.
      - Exemplaar tijdschrift "The New Age"1900 november 29
      - Karton met afdruk van tekening van de Oostenrijkse schilder Gabriel (von) Max1899 mei
      - Gebonden serie exemplaren van het tijdschrift "War against War! The International Crusade for Peace", onder redactie van W.T. Stead1899 januari - 1899 maart.
- Mevrouw Waszklewicz als lid van de Rooms-Katholieke Kerk, Afdeling IV.
  Sedert ongeveer 1902 verbleef mevrouw Waszklewicz meestal in het buitenland. Zij werd in 1904 Rooms-Katholiek en woont sedert 1905 te Rome. In de jaren 1904 tot 1906 plaatste zij geregeld "particuliere correspondenties" in "De Tijd" in latere jaren (1910-1912) slechts een enkele maal. In 1910 richtte zij te Rome op het "Institut Catholique International", bedoeld als een wetenschappelijk Katholiek centrum. Al spoedig (1911) ging deze instelling teniet door gebrek aan belangstelling. De uitgave van de "Romeinsche Kronieken", die allerlei godsdienstige en archeologische vraagstukken behandelden, is eveneens stopgezet.
  - Particuliere correspondentie in "De Tijd", 1904; 18; 1 omslag
  - Particuliere correspondentie in "De Tijd", 1905; 19; 1 omslag
  - Particuliere correspondentie in "De Tijd", 1906; 20; 1 omslag
  - Krante- en tijdschriftartikelen, 1910-1912; 21; 1 omslag
  - Institut Catholique International., 22-26
    - Statuten en ontwerp wapen, 1911, 22; 1 omslag
    - Ledenlijsten, 1910, 1911, 23; 1 omslag
    - Notulenboek, 1910, 1911, 24; 1 deel
    - Circulaires en drukwerken, 1910, 25; 1 omslag
    - Adhesiebetuigingen van de Paus en enige kardinalen, 1911, 26; 1 omslag
- Relaties met J.F. Shepard, Afdeling V.
  Jesse Francis Shepard (of: Sheppard) (1848-1927), een Amerikaan van Schotse afkomst, verwekte in de jaren tussen 1890 en 1900 veel opzien door zijn optreden als medium en occult musicus en dichter. Hij werd door mevrouw Waszklewicz in Nederland geïntroduceerd; zij vertaalde veel van zijn werken in het Frans en het Nederlands, en liet deze in verschillende tijdschriften opnemen [ Hij bleef optreden tot 1907 ook in Nederland, daarna wijzigde hij zijn naam in Francis Grierson en werd essayist. Hij overleed geheel berooid in 1927 [noot 2009]]. Over zijn optreden als musicus verscheen in het Haagsch Maandblad van 1934 (blz. 393) een artikel van de hand van W. Hutschenruyter, getiteld: "Occulte muziek", waarvoor de gegevens aan onderstaande dossiers zijn ontleend. Zie inv.nr. 17A voor een portretfoto
  - Artikelen van Sheppard, in verschillende tijdschriften en kranten in druk verschenen, ten dele vertaald door mevrouw Waszklewicz. Met enige persbeoordelingen, 1891-1897; 27A; 1 pak
  - Dubbelen van enige der bovengenoemde artikelen, 1897; 27B; 1 omslag
  - Manuscript-vertalingen van werken en artikelen van Sheppard, van de hand van mevrouw Waszklewicz, c. 1895, 1897; 28; 1 pak
  - Artikelen over Sheppard en zijn optreden in verschillende landen, in handschrift en in druk. Ten dele gecopiëerd door mevrouw Waszklewicz, 1893-1899, 1934; 29; 1 omslag